臺灣桃園地方法院民事裁定
111年度監宣字第551號
聲  請  人  施志勇  
相  對  人  施志平  
上列當事人聲請許可監護人行為事件，本院裁定如下：
    主  文
聲請駁回。
聲請費用由聲請人負擔。
    理  由
一、本件聲請意旨略以：相對人前經本院110年度監宣字第939號
    裁定宣告為應受監護宣告之人，並選定聲請人施志勇為相對
    人之監護人。相對人所有位於桃園市○○區○○路000巷00○0號
    房地（下稱系爭房屋），於民國93年間曾向遠東銀行貸款新
    台幣（下同）130萬元並設定最高限額抵押權180萬元方式承
    買，並以每月1期，分240期按期攤還本息，每月應繳貸款金
    額約為7,300元，至今尚有貸款餘額25萬1,975元。惟相對人
    於110年10月29日因自發性腦出血併腦腫脹住院接受開顱手
    術，111年1月4日出院時昏迷指數為8，日常生活無法自理，
    需專人24小時照顧，需使用鼻胃管餵食、尿管排尿、尾底骨
    壓瘡傷口照護，失去言語功能，四肢癱瘓，無法行動，全日
    臥床，此期間支出之治療費共3萬7,452元。又相對人生病後
    於110年11月29日接獲銀行就房貸債務向法院申請支付命令
    ，經協商後房貸至今均係由聲請人代為繳納；而相對人現於
    佳心老人長照中心照顧每月費用2萬7,000元，截至目前係由
    桃園市政府社會局代為墊付（6個月，合計16萬2,000元），
    又因相對人前使用高血壓和甲狀素藥物治療，全日臥床，大
    小便失禁，使用尿布，需看護協助翻身及個人衛生每月需支
    出之必要費用合計約4至6萬元。現系爭房屋有人願意承買，
    且價格高於市價，堪認處分系爭房屋尚能符合相對人之利益
    ，爰請求准予聲請人代相對人處分系爭房屋等語。
二、按監護開始時，監護人對於受監護人之財產，應依規定會同
    遺囑指定、當地直轄市、縣（市）政府指派或法院指定之人
    ，於2個月內開具財產清冊，並陳報法院；又於前條之財產
    清冊開具完成並陳報法院前，監護人對於受監護人之財產，
    僅得為管理上必要之行為，民法第1099條第1項、民法第109
    9條之1定有明文。又依民法第1113條之規定，上開規定於成
    年人之監護準用之。準此，經法院宣告為應受監護宣告之成
    年人，於其監護人之選定及會同開具財產清冊人之指定裁判
    確定後，其監護人即應於2個月內會同會同開具財產清冊之
    人開具受監護宣告人之財產清冊並陳報法院備查，於此程序
    完成之後，對於受監護宣告人之財產始得聲請法院准許為處
    分。否則，在未會同開具財產清冊陳報法院准予備查之前，
    其監護人對於受監護宣告人之財產，只能為管理行為，而不
    得為處分行為。
三、經查，相對人前經本院於111年5月20日以111年度監宣字第9
    39號裁定宣告為應受監護宣告之人，並選定聲請人為相對人
    之監護人、指定陳詩婷為會同開具財產清冊之人等情，業經
    提出上開裁定為證，堪信為真實。聲請人復主張相對人尚有
    養護費用支出及債務清償之需，需處分系爭房屋，固經聲請
    人提出診斷證明書、看護及醫療費單據、本院支付命令、轉
    帳明細、不動產買賣契約書等件為證，惟聲請人及會同開具
    財產清冊之人尚未於前開監護宣告裁定後2個月內完成陳報
    相對人之財產清冊，有本院家事紀錄科查詢表在卷可佐，聲
    請人在未會同開具財產清冊陳報法院准予備查之前，對於受
    監護宣告人之財產，只能為管理行為，而不得為處分行為。
四、從而，本件聲請既有上開不得處分相對人財產之理由，故聲
    請人之聲請為無理由，應予駁回。
五、爰裁定如主文。
中    華    民    國   111    年    7     月    6     日
                  家事法庭    法  官  林文慧
以上正本證明與原本無異。
如對本裁定抗告須於裁定送達後10日內向本院提出抗告狀。
中　　華　　民　　國　　111 　年　　7 　　月　　7 　　日
                              書記官  蘇珮瑄